# 关于 1 元转让股权的问题

提问人：green12 时间：2017-10-21 15:02:45
A公司对B公司持股51%，认缴出资，但实际出资额为 0 ，并且A公司账面上没有任何关于B公司的记录。现在A公司以 1 元钱将其持有的B公司股权转让给某自然人C。因为 1 元无法转账，所以实际上自然人C给A公司转账了 2 元钱。请教各位现在A公司怎么做账？

回答人：chenyiwei
个别报表层面，应按对价款 2 元与投资成本 0 之间的差额确认为投资处置损益，即 2 元。 合并报表层面，如果A在持股51%期间控制B，则应将B纳入合并报表范围，处置损益的计算遵循《企业会计准则第 33 号——合并财务报表（ 2014 年修订）》第五十条规定。

提问人：green12 时间：2017-10-23 09:42:58
股权转让这件事是突然出现的，在此之前A公司的财务人员都不知道A公司对B公司持股，所以A公司财务人员也没有见过B公司的财务报表

回答人：chenyiwei
那是A公司的管理问题。

提问人：green12 时间：2017-10-24 15:34:37
谢谢陈老师的答复。再请教下陈老师两个问题， 1 、A公司对B公司持股的时候，借记长投 0 ；贷记负债类 51 万，如何平呢？； 2 、A与B公司签订的转让股权合同中的价款是 1 元，但A公司的银行回单上是 2 元，A公司确认的 2 元投资收益却与合同价款不一致，这样有没有什么风险？

回答人：chenyiwei
1 、差额为投资收益； 2 、对此应合理解释，或者将超出的 1 元确认为对B公司的其他应付款。